【裁判字號】    95,訴,1197
【裁判日期】    950517
【裁判案由】    搶奪等
【裁判全文】
臺灣高雄地方法院刑事判決              95年度訴字第1197號
公  訴  人  臺灣高雄地方法院檢察署檢察官
被      告  丁○○
                    另案於臺灣高雄第二監獄執行中
            甲○○
上列被告因搶奪等案件，經檢察官提起公訴（94年度偵字第2286
2 號、第24859 號），本院判決如下：
    主  文
丁○○連續竊盜，處有期徒刑陸月，扣案之機車鑰匙壹把沒收；
又共同連續意圖為自己不法之所有，而搶奪他人之動產，處有期
徒刑壹年貳月；應執行有期徒刑壹年陸月，扣案之機車鑰匙壹把
沒收。
甲○○共同連續意圖為自己不法之所有，而搶奪他人之動產，處
有期壹年。
    事  實
一、丁○○意圖為自己不法所有，並基於概括之犯意，先於民國
    94 年9月28日下午5 時許，在高雄縣林園鄉○○路與沿海路
    口附近，持自備鑰匙1 把，竊取戊○○所有車牌號碼OJJ-90
    1 號重型機車1 部，得手後以之作為代步工具使用，復於94
    年9 月30日中午12時許，在高雄縣林園鄉頂厝村椰樹東巷91
    號前，持自備鑰匙1 把，竊取丙○○所有車牌號碼XMU-717
    號重型機車1 部，得手後供己騎用；另丁○○、甲○○2 人
    ，共同基於意圖為自己不法之所有，並基於概括之犯意，先
    於94年9 月28日23時50分許，共同騎乘上開車牌號碼OJJ-90
    1 號重型機車，行經高雄縣林園鄉○○路○段120 號前，趁
    乙○○不及防備之際，由甲○○下手搶奪其身上皮包（內有
    金墜子8 錢重、手機2 支、現金新台幣3500元，銀行現金卡
    、信用卡、存摺等物），得手後將金飾部分，以1 萬30元賣
    予在屏東縣東港鎮經營「景福銀樓」不知情之吳麗娟，皮包
    則交由不知情友人郭川維丟棄在高雄縣林園鄉○○路○段巷
    口大排水溝內，復於94年10月1 日9 時50分許，共同騎乘上
    開車牌號碼XM U-717該部機車，行經高雄縣林園鄉○○路三
    段70巷31弄15號前，見1 不知名之婦人騎乘機車即趁其不及
    防備之際，由甲○○下手行搶不知名之婦人身上金飾，得手
    後再以1 萬3000元，將其賣予在屏東縣烏龍鄉經營「金成合
    銀樓」不之知情郭鋒恩。嗣經警於94年10月5 日上午9 時許
    ，見丁○○騎乘上開車牌號碼XMU-717 號重型機車行經高雄
    縣林園鄉○○○路與仁愛路口附近時，行跡可疑上前盤查始
    循線查獲上情，並扣得機車鑰匙1 把。
二、案經高雄縣政府警察局林園分局移送台灣高雄地方法院檢察
    署檢察官偵查起訴。
    理  由
一、上開犯罪事實業據被告丁○○、甲○○於警訊、偵查及本院
    審理中坦承不諱，核與證人郭川維、吳麗娟於警訊及乙○○
    、丙○○、戊○○、郭鋒恩於警訊及偵查中所證述之內容相
    符，並有贓物領據2 紙在卷可查，罪證明確，被告2 人犯行
    堪以認定。
二、核被告丁○○所為，係犯刑法第320 條第1 項之普通竊盜罪
    、第325 條第1 項之搶奪罪，被告甲○○所為，則係犯刑法
    第325 條第1 項之搶奪罪。又其2 人就上開所為搶奪之犯行
    ，彼此間有犯意聯絡及行為分擔，均應論以共同正犯。又被
    告丁○○先後多次竊盜、搶奪犯行，被告甲○○先後多次搶
    奪犯行，均係時間緊接，所犯罪名相同，顯係出於概括犯意
    反覆為之，應論以連續犯，並依刑法第56條之規定以一罪論
    ，並加重其刑。被告丁○○所犯竊盜及搶奪之犯行，犯意個
    別，行為互異，應予分論併罰。審酌被告2 人年輕力壯，不
    思以己力謀生，因一時之貪念而分別竊盜、搶奪他人財物，
    危及他人財產及身體安全，更致被害人精神之恐慌，惡性匪
    淺，惟念其於審判中已承認犯行，非無悔悟之心等一切情狀
    ，分別量處如主文所示之刑，被告丁○○部分並定其應執行
    之刑。扣案之鑰匙1 支，為被告丁○○所有，供竊盜機車所
    用之物，爰依刑法第38條第1 項第2 款之規定，併予宣告沒
    收。
三、按除被告所犯為死刑、無期徒刑、最輕本刑為3 年以上有期
    徒刑之罪或高等法院管轄第一審案件者外，於法院行準備程
    序進行中，被告先就被訴事實為有罪之陳述時，審判長得告
    知被告簡式審判程序之旨，並聽取當事人、代理人、辯護人
    及輔佐人之意見後，裁定進行簡式審判程序；且受命法官行
    準備程序，與法院或審判長有同一之權限；又簡式審判程序
    之證據調查，不受刑事訴訟法第159 條第1項 、第161 條之
    2 、第161 條之3 、第163 條之1 及第164 條至第170 條規
    定之限制，刑事訴訟法第273 條之1第1項、第279 條第2 項
    前段、第273 條之2 分別定有明文。本件被告2 人所為係犯
    死刑、無期徒刑、最輕本刑為3 年以上有期徒刑以外之罪，
    其於準備程序中就被訴事實為有罪之陳述，經法官告知簡式
    審判程序之旨，並聽取公訴人、被告之意見後，認為適宜由
    受命法官獨任進行簡式審判程序，依刑事訴訟法第273 條之
    1 第1 項規定，合議庭裁定由受命法官獨任進行審判程序，
    併此敘明。
據上論斷，應依刑事訴訟法第273條之1第1項、第299條第1項前
段，刑法第28條、第56條、第320 條第1 項、第325 條第1 項、
第51條第5 款、第38條第1 項第2 款，罰金罰鍰提高標準條例第
1條 前段，判決如主文。
中    華    民    國    95    年    5     月    17    日
                  刑事第五庭    法  官  林俊寬
以上證明與原本無異。
如不服本判決，應於判決送達後10日內，向本院提出上訴狀。
中    華    民    國    95    年    5     月    17    日
                                書記官  蔡淑貞
附錄法條：
中華民國刑法第325條
意圖為自己或第三人不法之所有，而搶奪他人之動產者，處6 月
以上5 年以下有期徒刑。
因而致人於死者，處無期徒刑或 7 年以上有期徒刑，致重傷者，
處 3 年以上 10 年以下有期徒刑。
第 1 項之未遂犯罰之。
中華民國刑法第320條
意圖為自己或第三人不法之所有，而竊取他人之動產者，為竊盜
罪，處5 年以下有期徒刑、拘役或500 元以下罰金。
意圖為自己或第三人不法之利益，而竊佔他人之不動產者，依前
項之規定處斷。
前二項之未遂犯罰之。


司法院資訊處製作；財團法人民間司法改革基金會備份。
